【裁判字號】    95,上訴,479
【裁判日期】    950411
【裁判案由】    毒品危害防制條例
【裁判全文】
臺灣高等法院臺中分院刑事判決       95年度上訴字第479號
上  訴  人
即  被  告  乙○○
                    現於臺灣彰化監獄彰化分監
上列上訴人因毒品危害防制條例案件，不服臺灣彰化地方法院94
年度訴字第1533號中華民國94年12月30日第一審判決（起訴案號
：臺灣彰化地方法院檢察署94年度毒偵字第3184號、3249號、37
62號，移送併辦案號：同署95年毒偵字第459號 ），提起上訴，
本院判決如下：
    主  文
上訴駁回。
    事  實
一、事實部分：
    乙○○前於民國（下同）90年間，因施用毒品案件，於91年
    1月10日強制戒治期滿執行完畢 ，由臺灣彰化地方法院檢察
    署檢察官於91年2月7日，以91年度戒毒偵字第119、120、12
    1、122及123號為不起訴處分確定 。復於92年間，再因施用
    毒品案件，經原審法院於92年6月27日以92年度訴字第467號
    判決判處有期徒刑1年確定 ，甫於93年12月15日縮短刑期執
    行完畢。詎仍不知悔改 ，復基於施用第1級毒品之概括犯意
    ，於94年5月初之某日起，至同年12月24日之某時止 ，在其
    位於彰化縣鹿港鎮○○里○○路○段220號之住處，以摻入香
    菸之方式，連續施用第一級毒品海洛因多次，約1至2個月施
    用一次。嗣於(1)94年5月10日凌晨1時55分許，為警在高雄市
    小港區○○○路與小港機場路口處為警攔檢查獲，並扣得海
    洛因2包（淨重共0.42公克 ）。(2)於94年6月22日晚上7時20
    分許，因其形跡可疑 ，為警在彰化縣和美鎮○○里○○路○
    段240巷之巷口盤查查獲 。(3)於94年7月23日下午1時許，為
    警持搜索票至其位在彰化縣鹿港鎮○○里○○路○段220號之
    住處查獲，並當場扣得海洛因1包 （淨重1.16公克）及乙○
    ○所有 、供其施用海洛因之器具塑膠削尖斜管1支，再於94
    年12月26日，因遭通緝緝獲，始查悉上情。
二、按除被告所犯為死刑 、無期徒刑、最輕本刑為3年以上有期
    徒刑之罪或高等法院管轄第1審案件者外 ，於刑事訴訟法第
    273條第1項程序進行中，被告先就被訴事實為有罪之陳述時
    ，審判長得告知被告簡式審判程序之旨，並聽取當事人、代
    理人、辯護人及輔佐人之意見後，裁定進行簡式審判程序；
    除簡式審判程序及簡易程序案件外 ，第1審應行合議審判，
    刑事訴訟法第273條之1第1項 、第284條之1分別定有明文。
    本件被告乙○○所涉係死刑、無期徒刑 、最輕本刑為3年以
    上有期徒刑之罪或高等法院管轄第1審案件以外之罪 ，並於
    原審法院行準備程序時就被訴事實為有罪之陳述，同院合議
    庭依前揭規定，經評議結果，裁定改由受命法官獨任行簡式
    審判程序。
三、本案證據：
    (一)台中縣警察局豐原分局委託鑑驗尿液代號與真實姓名對照
      表1紙 、彰化縣警察局和美分局委託檢驗尿液代號與真實
      姓名對照認證單1紙 、彰化縣警察局委託檢驗尿液代號與
      真實姓名對照認證單1紙 、彰化縣衛生局94年7月4日煙檢
      字第942699號及94年8月1日煙檢字第943091號、94年12月
      27日煙檢字第945362號煙毒尿液檢驗成績書各1件 、詮昕
      科技股份有限公司94年 5月19日報告編號00000000號濫用
      藥物尿液檢驗報告1件。
    (二)法務部調查局94年10月3日調科壹字第140012016號及94年
      10月4日調科壹字第120016571號鑑定通知書各1件。
    (三)海洛因3包 （其中2包淨重共0.42公克，另1包淨重1.16公
      克）、削尖吸管1支。
    (四)被告於本院審理中及原審法院準備程序及審理時之自白。
    (五)臺灣高等法院被告全國前案紀錄表、在監在押紀錄表。
四、公訴人雖僅就被告自94年5月10日 、同年6月22日及同年7月
    23日或各其前3日內之某一時點 ，有共施用第一級毒品海洛
    因3次之犯行 ，未論及被告其餘多次施用第一級毒品之犯行
    ，然檢察官就犯罪事實一部起訴者，其效力及於全部，本件
    上開其餘多次施用第一級毒品犯行與公訴人起訴書所載經論
    罪部分之施用第一級毒品犯罪事實，具有連續犯之裁判上一
    罪關係，應為起訴效力所及，本院自應併予審究。被告先後
    數次施用毒品，犯意概括，罪名相同，應依連續犯以一罪論
    處 。又其曾因施用毒品案，於92年6月27日經原審以92年度
    訴字第467號判決判處有期徒刑1年確定，甫於93年12月15日
    縮短刑期執行完畢。五年內再犯本罪，為累犯，應依法加重
    其刑。
五、原審乃依毒品危害防制條例第10條第1項、第18條第1項前段
    ，刑法第11條前段、第56條、第47條、第38條第1項第2款，
    審酌被告素行不佳，屢犯不改等一切情狀，予以科處有期徒
    刑一年貳月，扣案之海洛因3包（其中2包淨重共0.42公克，
    另1包淨重1.1 6公克），為查獲之毒品，應均依毒品危害防
    制條例第18條第1項前段之規定沒收銷燬之 。又扣案之削尖
    吸管1支 ，為被告所有且供其吸食海洛因所用之器具，業據
    被告自承在卷，爰依刑法第38條第1項第2款之規定宣告沒收
    。認事用法量刑，均無違誤，被告上訴意旨，指摘原審量刑
    失入，求予撤銷，核無理由，應予駁回。
據上論結，應依刑事訴訟法第三百六十八條，判決如主文。
本案經檢察官甲○○到庭執行職務。
中    華    民    國    95    年    4    月  11       日
          刑事第十一庭  審判長法  官  黃  梅  月
                              法  官  林  欽  章
                              法  官  黃  日  隆
上列正本證明與原本無異。
如不服本判決應於收受送達後十日內向本院提出上訴書狀，其未
敘述上訴之理由者並得於提起上訴後十日內向本院補提理由書（
均須按他造當事人之人數附繕本）。
                              書記官  陳  三  軫
中    華    民    國    95    年    4   月  12        日
                                                      Ａ


司法院資訊處製作；財團法人民間司法改革基金會備份。
